【裁判字號】    99,上訴,13
【裁判日期】    990127
【裁判案由】    違反毒品危害防制條例
【裁判全文】
臺灣高等法院花蓮分院刑事判決          99年度上訴字第13號
上  訴  人
即  被  告  嚴崇仁
上列上訴人因違反毒品危害防制條例案件，不服臺灣臺東地方法
院中華民國98年12月8日98年度訴字第213號第一審判決（起訴案
號：臺灣臺東地方法院檢察署98年度毒偵字第188號），提起上
訴，本院判決如下：
    主  文
上訴駁回。
    理  由
一、按不服地方法院之第一審判決而上訴者，應向管轄第二審之
    高等法院為之；上訴書狀應敘述具體理由，現行刑事訴訟法
    第361條第1項、第2項分別定有明文，此屬法律上應具備之
    程式。又原審法院認為上訴不合法律上之程式或法律上不應
    准許或其上訴權已經喪失者，應以裁定駁回之。第二審法院
    認為上訴有第362條前段之情形者，應以判決駁回之，同法
    第362條、第367條前段亦有規定，亦即上訴未敘述具體理由
    ，而不符上訴之法律上程式者，第二審得不命補正，以判決
    駁回之。所謂上訴書狀應敘述之具體理由，係指依據卷內既
    有訴訟資料或提出新事證，指摘或表明第一審判決關於認定
    事實、適用法律及量刑等足以影響判決本旨，有違法或不當
    之情形而言，例如依憑證據法則具體指出所採證據何以不具
    證據能力，或明確指出所為證據證明力之判斷如何違背經驗
    、論理法則等情，倘僅泛言原判決認定事實錯誤、違背法令
    、量刑失之過重或輕縱，難認已依上揭意旨指出具體事由；
    或形式上雖已指出具體事由，然該事由縱使屬實，亦不足以
    認為原判決有何不當或違法者，例如，對不具有調查必要性
    之證據，法院未依聲請調查亦未說明理由，或援用證據不當
    ，但除去該證據仍應為同一事實之認定者，亦難謂係具體理
    由，所為上訴，自屬不符法律上應具備之程式（最高法院97
    年度台上字第892號判決參照）。
二、上訴人即被告不服原判決，提起上訴，其上訴意旨略以：上
    訴人犯後供出毒品來源因而破獲前手，應依毒品危害防制條
    例第17條第1項減輕或免除其刑；又上訴人為單親，撫養一
    兒一女，分別就讀國中及國小，尚有71歲的母親，上訴人為
    家中經濟來源，而上訴人女兒日前遭性侵未遂，需被告陪伴
    及保護，如被告入監服刑，不知如何解決。上開事項，為原
    審所未審酌，懇請鈞院審酌上訴人智識程度、家庭環境及犯
    後態度，撤銷原判決，讓上訴人有自新的機會云云。
三、按量刑輕重及應否宣告緩刑，均屬事實審法院得依職權自由
    裁量之事項，上訴人不得任意指摘為違法（最高法院71年度
    台上字第1399號裁判意旨參照）。上訴人因犯施用第一級毒
    品罪，經原審判處有期徒刑7月，業已詳細說明其適用之法
    律及審查之依據，並依毒品危害防制條例第17條第1項減輕
    其刑，於理由載明甚詳，所科之刑亦屬適當，上訴意旨指摘
    原判決漏未審酌上開事實，誠屬誤會，顯然無法作為撤銷原
    判決之具體理由。原判決復審酌被告前已因施用毒品，經觀
    察、勒戒及執行徒刑，竟仍再犯本件施用毒品之犯行，顯見
    其悔意不深，惟其施用毒品係自戕行為，對他人法益尚無具
    體危害，及其犯罪後坦承犯行之態度，並供出毒品來源因而
    破獲其毒品之前手等一切情狀，量處如原判決主文所示之刑
    ，既未逾越法定刑度，亦未濫用自由裁量之權限，刑度亦屬
    妥適，核無不當或違法之情形。而上訴人於原審審理時已就
    其家庭狀況供述在卷，原判決理由雖未逐一臚列刑法第57
    條各款情形，惟既已就一切情狀而為審酌，即非漏未審酌。
    上訴人仍重提該等事項，指摘原審量刑失當，顯不足以影響
    原判決之本旨，應認係未附具體理由提起上訴。綜上說明，
    上訴人上訴不合法律上之程式，應予駁回，且不經言詞辯論
    為之。
據上論斷，應依刑事訴訟法第367條前段、第372條，判決如主文
。
中    華    民    國    99    年    1    月    27     日
                  刑事庭審判長法  官    謝 志 揚
                              法  官    張 健 河
                              法  官    林 慶 煙
以上正本證明與原本無異。
如不服本判決，應於收受送達後10日內向本院提出上訴書狀，其
未敘述理由者，並得於提起上訴狀後10日內向本院補提理由書（
均須按他造當事人之人數附繕本）「切勿逕送上級法院」。
告訴人或被害人如對於本判決不服者，應具備理由請求檢察官上
訴，其上訴期間之計算係以檢察官收受判決正本之日期為準。
中    華    民    國    99    年    1     月    27    日
                              書記官    林 明 智


司法院資訊處製作；財團法人民間司法改革基金會備份。
